臺灣士林地方法院小額民事判決
111年度湖小字第392號
原      告  固德資產管理顧問股份有限公司

法定代理人  王吳貴妹


訴訟代理人  陳柏翰  
            張文棟  
被      告  沈君豪  
上列當事人間請求給付電信費事件，本院於民國111年5月16日言
詞辯論終結，判決如下：
    主  文
被告應給付原告新臺幣978元，及自民國110年11月23日起至清償
日止，按週年利率5%計算之利息。
原告其餘之訴駁回。
訴訟費用新臺幣1,000元，其中新臺幣30元由被告負擔，餘由原
告負擔。
本判決原告勝訴部分得假執行。
    事實及理由
一、原告主張：被告前向訴外人遠傳電信股份有限公司(下稱遠
    傳電信公司)申請租用門號之行動電話服務，詎被告尚積欠
    小額付款帳單費用新臺幣(下同)27,912元以及違約金978元
    ，共計28,890元未清償，嗣遠傳電信公司已將上開對被告之
    債權讓與原告，爰依電信服務契約及債權讓與之法律關係提
    起本件訴訟等語。並聲明：被告應給付原告28,890元，及自
    民國107年12月4日起至清償日止，按週年利率5%計算之利息
    。
二、被告則以：被告確實有原告所稱之費用，但主張時效抗辯，
    原告之請求權消滅。並聲明：駁回原告之訴。
三、得心證之理由：
（一）小額付款帳單費用27,912元部分：
　  1.按消滅時效，自請求權可行使時起算；時效完成後，債務
      人得拒絕給付，民法第128條前段、第144條第1項分別定
      有明文。另按請求權，因15年間不行使而消滅，但法律所
      定期間較短者，依其規定。又商人、製造人、手工業人所
      供給之商品及產物之代價之請求權，因2年間不行使而消
      滅，民法第125條、第127條第8款分別定有明文。上開條
      文所稱之「商品」，法文上雖無明確定義，惟該條所定之
      請求權，在立法上均有宜速履行或應速履行之目的，是所
      謂「商品」定義之範圍，應自該商品是否屬「日常頻繁之
      交易，且有促從速確定必要性」以為觀察。電信業者既以
      提供電話網路傳遞聲音為業務，則提供電信網路服務自屬
      電信業者營業之「商品」無疑，其代價之請求權應有民法
      第127條第8款2年短期時效之適用。
　  2.原告主張電信公司所提供之商品乃電信服務，代價為電信
      費，而小額付款並非供給電信服務之代價，故小額付款帳
      單費用部分之法律關係相當於使用借貸關係，應適用民法
      第125條所定之15年時效期間等語。查，原告自陳此小額
      付款部分係被告使用門號於105年10月至12月間向遠傳電
      信公司合作商家消費，由遠傳電信公司代墊款項。則被告
      上開消費亦屬遠傳電信公司以其行動通訊網路系統提供予
      消費者之商品服務。依上開說明，原告請求之小額付款帳
      單費用部分，應屬民法第127條第8款所稱之「商品」，自
      應適用2年短期時效，而上述小額付款債權最慢於105年12
      月間即已發生，原告遲至110年11月15日始具狀向本院聲
      請核發支付命令，顯已逾2年短期消滅時效，依前揭規定
      ，被告抗辯原告之小額付款債權已罹於消滅時效得拒絕給
      付，即屬有據，則原告請求被告給付小額付款27,912元，
      不應准許。
（二）違約金978元部分：
　　  按違約金之約定，於債務人給付遲延時，債權人始得請求
      ，並非基於同一基本債權而定期反覆發生之請求權，既非
      定期給付之債務，與短期時效之性質不同，時效期間應為
      15年。本件原告請求違約金部分，於原告聲請支付命令時
      ，並未逾15年時效期間，被告是項抗辯，要非可採。
（三）次按給付有確定期限者，債務人自期限屆滿時起，負遲延
      責任。給付無確定期限者，債務人於債權人得請求給付時
      ，經其催告而未為給付者，自受催告時起，負遲延責任，
      其經債權人起訴而送達訴狀，或依督促程式送達支付命令
      ，或為其他相類之行為者，與催告有同一之效力。遲延之
      債務，以支付金錢為標的者，債權人得請求依法定利率計
      算之遲延利息。但約定利率較高者，仍從其約定利率。應
      付利息之債務，其利率未經約定，亦無法律可據者，週年
      利率為5%。民法第229條、第233條第1項、第203條分別定
      有明文。查，原告未舉證證明遠傳電信公司與被告間就違
      約金有確定期限，是本件請求應屬無確定期限，且原告於
      受讓遠傳電信公司對被告之債權後，業已通知被告其受讓
      本件債權之事實及催告於7日內給付，有債權讓與通知書
      及回執在卷可佐（見本院110年度司促字第15737號卷第15
      頁至第19頁，兩造同意通知書送達被告日期為110年11月1
      5日，見本院卷第40頁），是原告請求自催告清償期限屆
      至之翌日即110年11月23日起至清償日止，按週年利率5%
      計算之遲延利息部分，為有理由，逾此範圍，則無理由。
      　　
四、從而，原告依電信服務契約及債權讓與之法律關係，請求被
    告給付978元，及自110年11月23日起至清償日止，按週年利
    率5%計算之利息部分，為有理由，應予准許。逾此範圍之請
    求，則無理由，應予駁回。本件係適用小額程序，所為被告
    敗訴之部分，應依職權宣告假執行。
五、訴訟費用負擔之依據：民事訴訟法第79條。並確定訴訟費用
    額為1,000元（即第一審裁判費），由被告負擔30元，餘由
    原告負擔。
中　　華　　民　　國　　111 　年　　5 　　月　　30　　日
                  內湖簡易庭  法　官　林銘宏
本件為正本係照原本作成。　　　　　　　　　     
如不服本判決，應於送達後20日內，向本院提出上訴狀並應記載
上訴理由，表明關於原判決所違背之法令及其具體內容與依訴訟
資料可認為原判決有違背法令之具體事實，如於本判決宣示後送
達前提起上訴者，應於判決送達後20日內補提上訴理由書（須附
繕本）。
中　　華　　民　　國　　111 　年　　5 　　月　　30　　日
                              書記官  許秋莉